臺灣南投地方法院刑事判決
111年度訴字第287號
公  訴  人  臺灣南投地方檢察署檢察官 
被      告  陳唐泰


上列被告因違反毒品危害防制條例案件，經檢察官提起公訴（11
1年度毒偵字第706號），因被告於本院準備程序中就被訴事實為
有罪之陳述，經告以簡式審判之旨，並聽取當事人意見後，本院
合議庭裁定由受命法官獨任進行簡式審判程序，判決如下：
    主  文
陳唐泰施用第一級毒品，累犯，處有期徒刑柒月。
    事實及理由
一、本案犯罪事實及證據，除犯罪事實一第12行「以針筒注射之
    方式」更正為「以其所有之未扣案針筒注射其右手手臂之方
    式」，證據部分補充「被告陳唐泰於本院準備程序及審理時
    之自白」外，餘均引用檢察官起訴書之記載（如附件）。
二、論罪科刑之理由：
　㈠按觀察、勒戒或強制戒治執行完畢釋放後，3年內再犯毒品危
    害防制條例第10條之罪者，檢察官應依法追訴，毒品危害防
    制條例第23條第2項定有明文。經查，被告前因施用毒品案
    件，經本院以109年度毒聲字第148號裁定送觀察、勒戒後，
    因無繼續施用毒品之傾向，於民國110年4月1日釋放出所，
    並經臺灣南投地方檢察署檢察官以109年毒偵字第567號為不
    起訴處分確定等情，有臺灣高等法院被告前案紀錄表1份在
    卷可按。是其於上開觀察、勒戒執行完畢釋放後之3 年內，
    再犯本案施用毒品之罪，依毒品危害防制條例第23條第2 項
    規定，即應由檢察官依法追訴。本院予以實體審究，程序上
    洵無不合，先予敘明。
  ㈡核被告所為，係犯毒品危害防制條例第10條第1項之施用第一
    級毒品罪。其施用前持有海洛因之低度行為，為施用之高度
    行為所吸收，不另論罪。
  ㈢被告前因違反臺灣地區與大陸地區人民關係條例案件，經臺
    灣新北地方法院以102年度訴第415號判決判處有期徒刑1年1
    0月確定；又因違反毒品危害防制條例案件經臺灣新北地方
    法院以104年度審訴第65號判決判處有期徒刑8月確定，其入
    監接續執行上開案件後，於105年8月24日因縮短刑期假釋出
    監並付保護管束，然上揭假釋嗣遭撤銷，復於107年2月23日
    入監執行殘刑，並於107年10月22日有期徒刑執行完畢等情
    （因接續執行拘役20日，於107年11月11日始出監），有上
    開前案紀錄表附卷可考。被告於有期徒刑執行完畢後，5年
    內故意再犯本案有期徒刑以上之罪，為累犯，衡酌被告上開
    所犯與本案均為故意犯罪，且部分罪質相同，理應產生警惕
    作用，其再犯本案之罪，顯見前案之徒刑對被告並未生警惕
    作用，其對於刑罰之反應力顯然薄弱，且被告並無司法院釋
    字第775號解釋意旨所指個案應量處最低法定刑，又無法適
    用刑法第59條減輕其刑，而應依此解釋意旨裁量不予加重最
    低本刑之情形，爰依刑法第47條第1項之規定加重其刑。
  ㈣爰以行為人之責任為基礎，審酌被告前因施用毒品行為，經
    觀察、勒戒處分執行完畢，另曾多次因施用毒品案件經法院
    判處罪刑在案，有上開前案紀錄表在案足佐，仍未能徹底戒
    除毒癮，再度為本案施用第一級毒品之犯行，無視毒品對於
    自身健康之戕害及國家對於杜絕毒品犯罪之禁令，實有不該
    ，惟施用毒品仍屬戕害自己身心健康之行為，尚未有嚴重破
    壞社會秩序或侵害他人權益之情形，兼衡被告犯後坦承犯行
    之態度，暨其於本院審理時自述教育程度為國中畢業、家庭
    經濟狀況貧困、家中有一個哥哥現中風在家，之前工作是打
    零工等一切情狀，量處如主文所示之刑。至供被告本案施用
    第一級毒品犯罪所用之未扣案已使用過之注射針筒，既未扣
    案，且施用毒品者在施用後均會將之丟棄滅失，又非違禁物
    ，價值不高，甚易取得，本院認不具刑法上之重要性，爰依
    刑法第38條之2第2項規定，不予宣告沒收，附此敘明。
三、適用之法律：
    刑事訴訟法第273條之1第1項、第299條第1項前段、第310條
    之2、第454條第2項。
四、如不服本判決，應於判決送達之日起20日內，敘述具體理由
    向本院提出上訴狀（須附繕本）。。　　
本案經檢察官簡汝珊提起公訴，檢察官吳宣憲到庭執行職務。
中　　華　　民　　國　　111 　年　　11　　月　　22　　日
　　　　　　　　　刑事第四庭  法　官 何玉鳳　
以上正本與原本無異。
如不服本判決應於收受送達後20日內向本院提出上訴書狀，並應
敘述具體理由；其未敘述上訴理由者，應於上訴期間屆滿後20日
內向本院補提理由書（均須按他造當事人之人數附繕本）「切勿
逕送上級法院」。
                              書記官 廖健雄 
中　　華　　民　　國　　111 　年　　11　　月　　22　　日
所犯法條
毒品危害防制條例第10條
施用第一級毒品者，處6月以上5年以下有期徒刑。
施用第二級毒品者，處3年以下有期徒刑。

附表：
臺灣南投地方檢察署檢察官起訴書　
                                    111年度毒偵字第706號
　　被　　　告　陳唐泰　男　41歲（民國00年0月00日生）
　　　　　　　　　　　　住南投縣○○鎮○○路00號
　　　　　　　　　　　　國民身分證統一編號：Z000000000號
上列被告因違反毒品危害防制條例案件，業經偵查終結，認應提
起公訴，茲將犯罪事實及證據並所犯法條分敘如下：
　　　　犯罪事實
一、陳唐泰前因違反臺灣地區與大陸地區人民關係條例、施用毒
    品等案件，分別經臺灣新北地方法院判決判處有期徒刑1年1
    0月、8月確定，經接續執行，於民國105年8月24日縮短刑期
    假釋出監，嗣因另案撤銷假釋入監執行殘刑有期徒刑7月30
    日，於107年10月22日執行完畢（接續執行拘役）。又於109
    年間因施用毒品案件，經送觀察、勒戒後，認無繼續施用毒
    品之傾向，於110年4月1日釋放出所，並由本署檢察官以109
    年度毒偵字第567號為不起訴處分確定。詎猶不知戒斷毒癮
    ，復基於施用第一級毒品海洛因之犯意，於前揭觀察、勒戒
    執行完畢釋放後3年內之111年4月16日16時12分許前某時，
    在南投縣竹山鎮某公廁內，以針筒注射之方式，施用第一級
    毒品海洛因1次。嗣因陳唐泰為列管毒品人口，經警於111年
    4月16日16時12分許，通知其到場採尿送驗後，結果呈嗎啡
    陽性反應。
二、案經南投縣政府警察局竹山分局報告偵辦。
　　 　 證據並所犯法條
一、上揭犯罪事實，業據被告陳唐泰於偵查中坦承不諱，並有南
    投縣政府警察局竹山分局勘察採證同意書、南投縣政府警察
    局竹山分局毒品案件委託鑑驗尿液代號與真實姓名對照表及
    欣生生物科技股份有限公司於111年4月29日出具之報告編號
    00000000號濫用藥物尿液檢驗報告各1紙附卷可稽，是被告
    犯嫌堪以認定。
二、核被告所為，係犯毒品危害防制條例第10條第1項之施用第一
    級毒品罪嫌。其施用第一級毒品而非法持有第一級毒品之低
    度行為，應為施用第一級毒品之高度行為所吸收，不另論罪
    。被告於犯罪事實欄所示有期徒刑執行完畢後，5年內故意
    再犯本件有期徒刑以上之罪，為累犯；且前案與本案均係施
    用毒品犯行，其罪質相同，足認刑罰反應力薄弱，請參酌大
    法官釋字第775號解釋意旨，審酌是否加重其刑。
三、依刑事訴訟法第251條第1項提起公訴。
　　此　致
臺灣南投地方法院
中　　華　　民　　國　 111　　年　　7 　　月　　29　　日
　　　　　　　　　　　　　　　檢　察　官　簡汝珊
本件證明與原本無異
中　　華　　民　　國　 111　　年　　8 　　月　　17　　日
                              書  記  官  尤瓊慧

參考法條：
毒品危害防制條例第10條
施用第一級毒品者，處 6 月以上 5 年以下有期徒刑。
施用第二級毒品者，處 3 年以下有期徒刑。